【裁判字號】    99,台上,5703
【裁判日期】    990916
【裁判案由】    偽造文書
【裁判全文】
最高法院刑事判決            九十九年度台上字第五七０三號
上  訴  人  台灣高等法院檢察署智慧財產分署檢察官
上  訴  人  甲○○原名李明霖.
（即被告）        
選任辯護人  洪志文律師
被      告  乙○○
上列上訴人等因被告等偽造文書案件，不服智慧財產法院中華民
國九十九年六月三日第二審更審判決（九十九年度刑智上更(三)字
第八號，起訴案號：台灣板橋地方法院檢察署九十一年度偵字第
九六七九號），提起上訴，本院判決如下：
    主  文
上訴駁回。
    理  由
一、甲○○上訴部分：
按刑事訴訟法第三百七十七條規定，上訴於第三審法院，非以判
決違背法令為理由，不得為之。是提起第三審上訴，應以原判決
違背法令為理由，係屬法定要件。而上訴第三審法院之案件，是
否以判決違背法令為上訴理由，應就上訴人之上訴理由書狀加以
審查，如果上訴理由書狀並未依據卷內訴訟資料，具體指摘原判
決不適用何種法則或如何適用不當，或所指摘原判決違法情事，
顯與法律規定得為第三審上訴理由之違法情形，不相適合時，均
應認其上訴為不合法律上之程式，予以駁回。至原判決究有無違
法，與上訴是否以違法為理由，係屬二事。本件原審經審理結果
，認為上訴人甲○○侵害商標權、偽造準私文書及公文書並均持
以行使、虛偽標記及販賣虛偽標記之商品等犯行均明確，因而撤
銷第一審所為科刑之判決，比較行為時及裁判時法律，適用最有
利於上訴人之規定，改判仍依想像競合犯，從一重論處甲○○共
同連續行使偽造公文書，足以生損害於公眾及他人罪刑，已詳敘
調查、取捨證據之結果及憑以認定犯罪事實之心證理由。並就甲
○○否認犯行之供詞及其所辯各語認非可採，予以論述。原判決
於事實欄記載甲○○自民國八十七年間某日起，與乙○○、曾人
紀共同意圖販賣，將委由簡森榮所製造之仿冒告訴人台灣松工電
材股份有限公司產品之開關、插座等半成品，加以組裝，並黏貼
偽造之經濟部標準檢驗局（原為經濟部商品檢驗局，八十八年元
月二十六日改制）「合格標識」標籤，且偽造該局核准之國內市
場商品檢驗登記證號標識、虛偽標記於該開關、插座等及其外包
裝上；甲○○另自八十七年間某日起，製造仿冒告訴人士林電機
廠股份有限公司之無熔線斷路器產品，並貼上偽造之經濟部標準
檢驗局合格標籤、仿冒之「士林」等商標、正字標記標籤等於該
產品及其外包裝上。迄九十一年三月十四日遭查獲等情。即已敘
明甲○○上開仿冒之犯罪行為，始自八十七年間，止於九十一年
三月十四日查獲時。至其中各偽造標籤、標識之個別製造時間等
犯罪經過之敘述，尚非構成犯罪事實之要素，亦與犯罪同一性之
辨別無關，本無礙於應為之論罪科刑與法條之適用，即非絕對必
須記載，判決書僅約略記載，於判決並無影響，要無甲○○上訴
意旨所指摘違反證據法則之違法可言。又原判決依憑證人簡森榮
於偵查、原審第二次更審審理中均供稱置於其經營之勤福企業社
，印有「National」商標之模具，係曾人紀、甲○○所有，其製
造上開開關、插座等半成品，係受彼等二人委託，甲○○並曾至
其處所載貨等語，另曾人紀亦先後於法務部調查局台北縣調查站
（下稱台北縣調查站）調查及檢察官偵訊時供稱上開模具係其與
甲○○置於勤福企業社，若有需要，即聯絡、委託簡森榮製造仿
冒開關等產品，自八十七年開始，甲○○即購買製造開關、插座
等半成品之模具、沖模從事製造具有「National」標示之開關、
插座等仿冒品，由其從事組裝完成，乙○○則提供資金，合夥期
間業務悉由其與甲○○負責等語，互核相符，即質之甲○○亦供
認曾指示乙○○記帳之事實，適足佐證彼等應有分工合作關係，
再參以本件查獲時，從甲○○處所扣得如原判決附表三所示為數
甚鉅之仿冒上開告訴人公司產品，因認甲○○確有如原判決事實
欄所示與乙○○、曾人紀及簡森榮共同製造並販售上開仿冒品之
犯行，業於理由內論述甚詳，顯亦就認定甲○○與乙○○、曾人
紀及簡森榮等人間，對本件行使偽造公文書犯行，有犯意聯絡及
行為分擔之事實，說明所憑之依據及得心證之理由。甲○○上訴
意旨猶執以指摘原判決就此部分事實未說明憑以認定之證據及理
由云云，顯係未依卷證而為指摘。而簡森榮為上開不利於甲○○
之供證前，於台北縣調查站詢問時，固曾陳稱甲○○未曾向其訂
製上開仿冒品等語，復於法院審理時一度供述甲○○至其企業社
載貨係依曾人紀之指示所為，其企業社遭查獲之物品，均曾人紀
所有，與甲○○無涉云云，然此等供述非但與其本人上開偵、審
中之陳述不符，且與曾人紀、乙○○之供詞及本件從甲○○處所
查獲大量仿冒品之事實亦相扞格，自無足採，是原判決捨棄簡森
榮此部分證言，而採信上開其於偵、審中所言，乃取捨證據之當
然結果，其判決理由雖僅就採用部分證言加以說明，而未說明捨
棄部分證言之理由，然於判決本旨並無影響，僅屬判決不備理由
之單純訴訟程序瑕疵，甲○○上訴意旨執為上訴第三審理由，亦
非適法。再者，曾人紀於台北縣調查站先稱其與甲○○、乙○○
於八十五年間出資成立維洲公司，八十七年間三人協商同意撤資
，將其所有之仿冒開關、插座以五等份分配，其與甲○○分得之
仿冒「National」開關、插座塑膠模具八組，置於勤福企業社，
其與甲○○若有需要，即自行聯絡簡森榮，委託其製造仿冒開關
、插座產品等語，又另稱自八十七年開始，其與甲○○、乙○○
分別負責採購、組裝半成品及提供資金，合夥期間業務由其與甲
○○負責等語，揆其前後所述，尚無矛盾，原判決併引為本件科
刑判決之基礎，核亦無甲○○上訴意旨所指證據上理由矛盾之可
議。至甲○○其餘上訴意旨，則係就屬原審採證認事職權之適法
行使及原判決已說明事項，徒憑己見，任意指摘為違法，且仍為
單純事實之爭執，亦難謂為適法之第三審上訴理由。依上揭說明
，甲○○之上訴不合法律上之程式，應予駁回。至原判決認甲○
○尚想像競合同時觸犯侵害商標權、虛偽標記及販賣虛偽標記之
商品等不得上訴第三審之罪名部分，因得上訴之行使偽造準私文
書及行使偽造公文書等重罪部分，上訴不合法，則此等輕罪部分
，自無從適用審判不可分之原則，併為實體上之審判，亦應從程
序上予以駁回。
二、檢察官上訴部分：
查上訴期間為十日，自送達判決後起算，刑事訴訟法第三百四十
九條前段定有明文。本件被告乙○○因行使偽造公文書案件，經
原審判決後，於九十九年六月十七日向檢察官合法送達，有送達
證書附卷可按，其上訴期間，因期間之末日即同年六月二十七日
適為星期日，故應於翌日即同年月二十八日屆滿，乃檢察官延至
同年六月二十九日始就乙○○部分提起上訴，顯已逾期，其上訴
自非合法，應予駁回。
據上論結，應依刑事訴訟法第三百九十五條前段，判決如主文。
中    華    民    國  九十九  年    九    月   十六   日
                      最高法院刑事第四庭
                          審判長法官  張  淳  淙
                                法官  劉  介  民
                                法官  蔡  彩  貞
                                法官  李  伯  道
                                法官  孫  增  同
本件正本證明與原本無異
                                      書  記  官
中    華    民    國  九十九  年    九    月  二十四  日
                                                      Ｅ

司法院資訊處製作；財團法人民間司法改革基金會備份。
